【裁判字號】    99,上易,99
【裁判日期】    990722
【裁判案由】    竊盜
【裁判全文】
臺灣高等法院花蓮分院刑事判決          99年度上易字第99號
上  訴  人
即  被  告  乙○○
上列上訴人即被告因竊盜案件，不服臺灣臺東地方法院中華民國
99年4月29日99年度易字第54號第一審判決（起訴案號：臺灣臺
東地方法院檢察署98年度偵字第2291號），提起上訴，本院判決
如下：
    主  文
上訴駁回。
    理  由
一、按不服地方法院之第一審判決而上訴者，應向管轄第二審之
    高等法院為之。上訴書狀應敘述具體理由。上訴書狀未敘述
    上訴理由者，應於上訴期間屆滿後20日內補提理由書於原審
    法院，逾期未補提者，原審法院應定期間先命補正。第二審
    法院認為上訴書狀未敘述理由或上訴有第362條前段之情形
    者，應以判決駁回之。但其情形可以補正而未經原審法院命
    其補正者，審判長應定期間先命補正。刑事訴訟法第361條
    、第367條，分別定有明文。所謂不服第一審判決之具體理
    由，必係依據卷內既有訴訟資料或提出新事證，指摘或表明
    第一審判決有何採證認事、用法或量刑等足以影響判決本旨
    之不當或違法，而構成應予撤銷之具體事由，始克當之（例
    如：依憑證據法則具體指出所採證據何以不具證據能力，或
    依憑卷證資料，明確指出所為證據證明力之判斷如何違背經
    驗、論理法則）；倘僅泛言原判決認定事實錯誤、違背法令
    、量刑失之過重或輕縱，而未依上揭意旨指出具體事由，或
    形式上雖已指出具體事由，然該事由縱使屬實，亦不足以認
    為原判決有何不當或違法者（例如：對不具有調查必要性之
    證據，法院未依聲請調查亦未說明理由，或援用證據不當，
    但除去該證據仍應為同一事實之認定），皆難謂係具體理由
    ，俾與第二審上訴制度旨在請求第二審法院撤銷、變更第一
    審不當或違法之判決，以實現個案救濟之立法目的相契合，
    並節制濫行上訴（最高法院97年度臺上字第892號判決參照
    ）。是以上訴人之上訴書狀或補提之上訴理由書，雖有敘述
    上訴理由，惟並未具體敘述第一審判決有上述違法、不當情
    形，即與未敘述具體理由無異，其所為上訴，即不符合上訴
    之法定要件。
二、被告上訴意旨略以：被告犯案後坦承犯行，深具悔意，依據
    國家當前「寬嚴併進」之刑事政策，對於非嚴重危害社會治
    安之犯罪，宜盡量以處遇措施替代刑罰，給予被告改過自新
    之機會，以鼓勵自新並減輕法院與檢察體系之負荷，是原判
    決量刑過重，為此提起上訴云云。
三、查本案上訴人即被告乙○○所涉加重竊盜犯行，業據被告坦
    承不諱，核與被害人甲○之指述，共同被告洪錦榮、羅士凱
    於警詢時及原審準備程序中之供述情節相符，並有如原判決
    附表所示之物、魚尾鉗1支、手電筒3支、棉製手套3雙、千
    斤頂1臺扣案可佐，足徵被告涉犯加重竊盜之自白與事實相
    符，原審因被告於準備程序為有罪之陳述，而由合議庭裁定
    由受命法官進行簡式審判程序，認被告構成刑法第321條第1
    項第1款、第2款、第3款、第4款之加重竊盜罪，復因被告為
    累犯應加重其刑，而判處有期徒刑1年，已於判決理由中詳
    加論述刑法第57條量刑標準，且就被告所犯本案之情狀說明
    其審酌之根據及理由，尚無何違反經驗法則、論理法則、比
    例原則，及其他逾越法律所規定範圍或濫用權限之違法情事
    。再查被告前有多次竊盜前科，民國96年9月27日經臺灣南
    投地方法院以96年易字第430號確定判決判處有期徒刑8月，
    減刑為4月，甫於98年9月22日縮刑期滿執行完畢，竟又於98
    年12月24日為本件犯行，顯無悔改之意，且由被告所為係同
    時構成多款竊盜罪之加重事由，被害人至今拒絕和解等情，
    足見被告侵害被害人財產法益及住宅安寧之情節並非輕微，
    尚無值憫恕之處，是被告辯稱其在犯案後坦承犯行深具悔意
    ，認原判決量刑過重，請求給予改過自新之機會云云，自不
    足取。
四、綜上所述，原判決認事用法尚無不當，上訴人所執上訴意旨
    空泛指稱原判決量刑過重並請求賦予被告自新之機會，卻未
    具體指出原審究何有利於被告證據未加以審酌之情事而存在
    與事實未符之裁判，尚不足以認原審判決有何不當或違法，
    亦不足以影響原審判決量刑刑度之本旨，核非上開法條規定
    之上訴應敘述之具體理由。復且被告未依據卷內既有訴訟資
    料，提出新事證，指摘或表明原審判決有何採證認事，足以
    影響判決本旨之不當或違法，而構成應予撤銷之具體事由。
    揆諸前開最高法院判決意旨，被告前揭上訴理由自非屬得上
    訴第二審之具體理由，故本案上訴不合法律上之程式，且無
    庸命補正，應予駁回，並不經言詞辯論為之。
五、據上論斷，應依刑事訴訟法第367條前段、第372條，判決如
    主文。
中    華    民    國    99    年    7     月    22    日
                    刑事庭審判長法  官  謝志揚
                                法  官  賴淳良
                                法  官  劉雪惠
以上正本證明與原本無異。
本件不得上訴。
中    華    民    國    99    年    7    月    22    日
                                書記官  李德霞

司法院資訊處製作；財團法人民間司法改革基金會備份。
